臺灣板橋地方法院民事判決　　　　　　　96年度婚字第1322號
原　　　告　甲○○
　　　　　　　　　　　　樓
被　　　告　乙○
上列當事人間請求離婚事件，本院於中華民國96年11月28日言詞
辯論終結，判決如下：
    主    文
原告之訴駁回。
訴訟費用由原告負擔。
    事實及理由
一、原告主張：
(一)兩造於民國93年3 月9 日在中國成都登記結婚，被告協議用
    結婚事由來台旅遊半年，原告始同意結婚。被告於93年10月
    25日來台，94年4 月24日屆滿半年，被告卻反悔不願離婚，
    並於住宅內自殺威脅逼迫。
(二)婚後被告疑心病很重，會查看原告的手機，藉故與原告吵架
    ，被告於吵架過程中常以對家人不利，或對原告不利恐嚇，
    原告之母於95年病危入住加護病房期間，被告吵架時言語恐
    嚇將至原告母親病房內吵鬧，對其不利，並且在與原告吵架
    過程中恐嚇將不惜代價玉石俱焚，致原告長期失眠、精神不
    穩。
(三)被告好吃懶做，不願前往親友開設的鍋貼小吃店幫忙，嫌棄
    、不屑。
(四)被告有嚴重的大陸愛國主義，凡看見台灣電視新聞播放大陸
    相關報導或台灣相關政治言論，則會口出惡言，並不准原告
    觀看，常起爭執。
(五)原告對被告的感情早已破碎盡失，只留怨恨與痛苦，為此依
    據民法第1052條第2 項規定之事由請求離婚。並聲明：請准
    原告與被告離婚。
二、被告方面：被告剛來台灣時對這裡的人事物不能適應，而原
    告也不會為被告著想，被告於19歲即認識原告，被告很愛原
    告，甚至放棄在大陸的工作、生活而嫁來台灣，被告覺得在
    台灣的生活被人家歧視，而向原告訴說被告的委屈，詎原告
    反認為被告無理取鬧，且被告亦發現原告喜歡上別的女孩。
    被告很喜歡原告，被告於婚姻並無過失，被告不同意離婚。
    並聲明：請求駁回原告之訴。
三、本院當庭協議整理兩造本件事實上及法律上之爭點如下：
(一)確認原告請求權基礎，如卷附書狀及以前筆錄所特定之型態
    。
(二)就原告所主張、被告所抗辯之原因事實及證據方法如卷附物
    證、所聲明之人證。
四、原告主張婚後被告疑心病很重，查看原告手機，藉故與原告
    爭吵，恐嚇要對原告及家人不利，不惜玉石俱焚云云，惟為
    被告所否認，原告所舉證人即原告之友人張武豐雖證稱：「
    我和原告是朋友，經常碰面，每個禮拜碰面約4 、5 次，都
    在下班後，最近這半年、一年來我發現他的情緒不好，他經
    常借酒澆愁，他說是他和老婆的問題，他們的婚姻關係維持
    的不是很好，有吵架」等語，惟證人前開證言乃係聽自原告
    片面所言，並非證人親自之見聞，自無何證據能力可言。再
    者，兩造為何事吵架？情節、頻率、嚴重性如何？吵架原因
    應歸責何人？亦均屬不明確，自難採為有利原告之證據。此
    外原告復未能舉證以實，自難遽信。原告又主張兩造於登記
    結婚時，被告協議用結婚事由來台旅遊半年，原告始同意結
    婚云云。亦未見原告提出證據供本院調查，且縱認此協議屬
    實，亦屬違反公序良俗而無效，原告執此據為訴請離婚之事
    由，顯無理由。
五、按民法第1052條第2 項前段規定：「有前項以外之重大事由
    ，難以維持婚姻者，夫妻之一方得請求離婚。」，乃抽象的
    、概括的離婚事由，係民法親屬編於74年6 月3 日修正時，
    為因應實際需要，參酌各國立法例，導入破綻主義思想所增
    設。但其事由應由夫妻之一方負責者，僅他方得請求離婚，
    是其所採者為消極破綻主義精神，而非積極破綻主義。所謂
    難以維持婚姻之事由，須該事由足以妨害婚姻互敬、互愛、
    互信、互諒之基礎，任何人處於同一境況，均將無法維持婚
    姻，始足當之。本件原告未能舉證證明兩造之婚姻具有難以
    維持之重大事由，及該事由係可歸責於被告，其僅泛言原告
    對被告之感情早已破碎盡失，只留怨恨與痛苦云云，為無理
    由，應予駁回。
六、訴訟費用負擔之依據：民事訴訟法第78條。
中　　華　　民　　國　　96　　年　　12　　月　　19　　日
                    家事庭  法　官　毛崑山
以上正本證明與原本無異。
如對本判決不服，應於判決送達後20日內向本院提出上訴狀。
中　　華　　民　　國　　96　　年　　12　　月　　19　　日
                            書記官　廖宮仕
